【裁判字號】    90,訴,1855
【裁判日期】    900831
【裁判案由】    搶奪
【裁判全文】
臺灣高雄地方法院刑事判決                          九十年度訴字第一八五五號
    公  訴  人  臺灣高雄地方法院檢察署檢察官
    被      告  陸柏全
右列被告因搶奪案件，經檢察官提起公訴（九十年度偵字第一三○九二號），本院判
決如左：
    主  文
陸柏全共同意圖為自己不法之所有，而搶奪他人之動產，處有期徒刑捌月。緩刑參年
。緩刑期內付保護管束。
    事  實
一、陸柏全與劉博文（另行審結）為朋友關係，於民國九十年六月三十日晚間十時三
    分許，劉博文騎乘租用之重型機車搭載陸柏全，途經高雄市○○區○○街與富野
    路口時，適見何金諺騎乘機車行駛於前方，左肩並背有一只黑色皮包，二人因無
    金錢可供花用，竟心生歹念，遂共同基於意圖為自己不法所有之犯意聯絡，由劉
    博文騎乘機車自何金諺之左後方接近，趁何金諺不注意之際，由坐於後座之陸柏
    全出手搶奪何金諺背於左肩之黑色皮包一只，內有現金新台幣（下同）一萬五千
    餘元、ＮＯＫＩＡ五一一○型行動電話一具（手機序號00000000000
    0000號）、協富信用卡二張，得手後迅速騎乘機車逃逸。搶奪所得現款由劉
    博文分得五千元，其餘歸陸柏全取得，陸柏全並將上開ＮＯＫＩＡ五一一○型行
    動電話一具出售予不知情之詹陳碧珠，將協富信用卡二張丟棄於路旁。嗣於九十
    年七月五日為警循線查獲。
二、案經高雄市政府警察局鹽埕分局報請臺灣高雄地方法院檢察署檢察官偵查起訴。
    理  由
一、訊據被告陸柏全對於九十年六月三十日晚間十時三分許，夥同同案被告劉博文，
    騎乘機車搶奪被害人何金諺皮包得手之事實坦承不諱，核與同案被告劉博文於警
    訊中之供述情節及被害人何金諺於警訊中之指述情節相符，且手機序號0000
    00000000000號之ＮＯＫＩＡ五一一○型行動電話一具，係被告陸柏
    全出售予證人詹陳碧珠一節，亦經證人詹陳碧珠於警訊中證述明確，復有切結書
    一紙在卷可稽，足見被告陸柏全之自白與事實相符，洵堪採為論罪科刑之依據。
    至被害人何金諺雖指稱遭搶奪之皮包內有現金二萬元，惟此業為被告陸柏全所否
    認，辯稱皮包內僅有現金一萬五千餘元，衡情，以一般人於行搶後，多會對搶奪
    所得財物加以清點，被告陸柏全於行搶後，更曾將搶奪所得與同案被告劉博文朋
    分花用，顯見被告陸柏全對搶奪所得金錢之多寡，印象自當甚為清晰，況被告陸
    柏全自警訊起即坦承搶奪犯行，實無就搶奪現款之多寡故為虛偽陳述之必要，是
    被告陸柏全供稱僅搶奪所得現款部分僅一萬五千餘元一詞，應屬可採，附此敘明
    。事證明確，被告陸柏全犯行，洵堪認定。
二、核被告陸柏全所為，係犯刑法第三百二十五條第一項之普通搶奪罪。其與劉博文
    就上揭犯行間，有犯意之聯絡及行為之分擔，皆為共同正犯。爰審酌被告夥同他
    人騎乘機車當街行搶，對社會治安所生之危害甚鉅，且極易造成被搶者之身體傷
    害，惡性非輕，惟念其犯後坦承犯行，深具悔意等一切情狀，量處如主文所示之
    刑。又被告陸柏全前未曾受有期徒刑以上刑之宣告，有臺灣高雄地方法院被告全
    國前案紀錄表可憑，因年少失慮，偶罹刑典，事後已坦承犯行，深具悔意，經此
    偵審程序及罪刑之宣告，當知所警惕，信無再犯之虞，本院認所宣告之刑以暫不
    執行為當，併予宣告緩刑三年，緩刑期內付保護管束，以輔自新。
據上論斷，應依刑事訴訟法第二百九十九條第一項前段，刑法第二十八條、第三百二
十五條第一項、第七十四條第一款、第九十三條第一項，判決如主文。
中      華      民      國      九十      年      八    月    三十一    日
                                  臺灣高雄地方法院刑事第七庭
                                      法  官    曾  淑  娟
右正本證明與原本無異。
如不服本判決，應於判決送達後十日內，向本院提出上訴狀。
                                      書記官    陳  恩  如
中      華      民      國      九十      年      八    月    三十一    日
附錄本判決論罪之法條：
中華民國刑法第三百二十五條第一項：
意圖為自己或第三人不法之所有，而搶奪他人之動產者，處六月以上五年以下有期徒
刑。


司法院資訊處製作；財團法人民間司法改革基金會備份。
